【裁判字號】    96,訴,4741
【裁判日期】    970512
【裁判案由】    偽造有價證券
【裁判全文】
臺灣臺中地方法院刑事判決              96年度訴字第4741號
公  訴  人  臺灣臺中地方法院檢察署檢察官
被      告  丁○○
指定辯護人  本院公設辯護人  乙○○
上列被告因偽造有價證券案件，經檢察官提起公訴（96年度偵字
第3438號），本院判決如下：
    主    文
丁○○意圖供行使之用，而偽造有價證券，處有期徒刑參年肆月
。偽造如附表所示之支票玖張沒收。
    犯罪事實
一、丁○○於民國95年7月間某日，在其弟丙○○所營之鞋玖鞋
    店（址設臺中市○區○○○路732之1號）內，徒手竊取丙○○所有之空白支票9張（付款人均為合作金庫銀行北大里分
    行，支票號碼為KL0000000至KL0000000號，票面金額、發票
    人簽章及發票日之欄位均空白；又親屬間竊盜部分，未據告
    訴）後，意圖供行使之用，未經丙○○之同意或授權，冒用
    丙○○之名義，在9張支票上各偽填票面金額及發票日（詳
    如附表所示），再持丙○○置於店內之印章，盜蓋「丙○○
    」印文共9枚於9張支票之發票人簽章欄內，而完成偽造如附
    表所示之支票9張後，隨於同日持往臺中市○○○○路某處
    加油站，將偽造之9張支票交付不知情之甲○○，而向其換
    取得票面價值之現款，以此方式行使之。丙○○發現前揭支
    票失竊後，乃向合作金庫銀行辦理票據掛失止付，嗣因甲○○前往金融機構提示前揭支票後，始為警循線查知上情。
二、案經臺中市警察局第二分局報告臺灣臺中地方法院檢察署檢
    察官偵查起訴。
    理    由
一、現行刑事訴訟法為保障被告之反對詰問權，排除具有虛偽危
    險性之傳聞證據，以求實體真實之發見，於該法第159條第1
    項明定被告以外之人於審判外之言詞或書面陳述，除法律有
    規定者外，不得作為證據。又被告以外之人於審判外之陳述
    ，雖不符前四條之規定（即刑事訴訟法第159條之1至同條之
    1），而經當事人於審判程序同意作為證據，法院審酌該言
    詞陳述或書面陳述作成時之情況，認為適當者，亦得為證據
    ；當事人、代理人或辯護人於法院調查證據時，知有第159
    條第1項不得為證據之情形，而未於言詞辯論終結前聲明異
    議者，視為有前項之同意，刑事訴訟法第159條之5定有明文
    。本件檢察官、被告及指定辯護人並未就本院下列所引卷內
    其餘證據資料之證據能力有所爭執，且迄於言詞辯論終結前
    ，均未主張有刑事訴訟法第159條第1項不得為證據之情形，
    是應認已同意下列所引用之卷內證據均得作為證據，且經本
    院審酌後，認無不適當之情形，應認本案下列引用之卷內證
    據均有證據能力，合先敘明。
二、訊據被告對於上揭時、地，竊取其弟丙○○之9張空白支票
    ，再盜用丙○○印章於其上，之後再填載發票日期及金額而
    偽造有價證券，復持之向人換取現款使用之犯行，業於偵審
    中坦承不諱，核與證人甲○○於警詢中及證人丙○○於警詢
    時及偵查中之證述大致相符，並有掛失止付票據提示人資料
    查報表、支票正反面、退票理由單、遺失票據申報書等件影
    本附卷可憑。被告自白核與事實相符，足可採信。本案事實
    明確，被告上揭偽造有價證券之犯行，洵堪認定。
三、核被告所為，係犯刑法第201條第1項之偽造有價證券罪。被
    告盜蓋丙○○之印章於前開支票上，此部分行為為偽造支票
    之全部行為所吸收，其偽造有價證券後進而行使，該行使之
    低度行為為偽造有價證券之高度行為所吸收，均不論罪。被
    告利用同一時機偽造如附表所示之9張支票，為接續犯，應
    僅論以一罪。爰審酌被告係因施用毒品、缺錢花用，而偽造
    其弟丙○○名義之支票，本案偽造之支票張數、金額，其所
    為影響金融秩序非輕，犯後雖坦承犯行，頗具悔意，惟尚未
    賠償證人甲○○之損失等一切情狀，量處如主文之刑，以資
    懲儆。偽造如附表所示之支票9張，應依刑法第205條宣告沒
    收之。至於附表所示9張支票上之「丙○○」印文9枚，係真
    正之印章蓋印，並非偽造之印文，自不得宣告沒收，併予敘
    明。
據上論斷，應依刑事訴訟法第299條第1項前段，刑法第201條第1
項、第205條，刑法施行法第1條之1，判決如主文。
中    華    民    國    97    年    5    月     12    日
                  刑事第十二庭  審判長法  官  莊深淵
                                      法  官  廖慧如
                                      法  官  蔡建興
上正本證明與原本無異。
如不服本判決，應於收受送達後10日內向本院提出上訴書狀（應
敘述具體理由並附繕本）。
上訴書狀如未敘述理由，應於上訴期間屆滿後20日內補提理由書
於本院。
                                      書記官  黃英寬
中    華    民    國    97    年    5    月     12    日
附錄論罪科刑法條
中華民國刑法第201條
（有價證券之偽造變造與行使罪）
意圖供行使之用，而偽造、變造公債票、公司股票或其他有價證
券者，處3年以上10年以下有期徒刑，得併科3千元以下罰金。
行使偽造、變造之公債票、公司股票或其他有價證券，或意圖供
行使之用，而收集或交付於人者，處1年以上7年以下有期徒刑，
得併科3千元以下罰金。
附表：單位為新臺幣
┌────┬──────┬──────┬─────┐
│發票人  │發票日      │ 票面金額   │支票號碼  │
├────┼──────┼──────┼─────┤
│丙○○  │95年9月31日 │20000元     │KL0000000 │
├────┼──────┼──────┼─────┤
│丙○○  │95年11月10日│50000元     │KL0000000 │
├────┼──────┼──────┼─────┤
│丙○○  │95年9月25日 │40000元     │KL0000000 │
├────┼──────┼──────┼─────┤
│丙○○  │95年11月5日 │50000元     │KL0000000 │
├────┼──────┼──────┼─────┤
│丙○○  │不詳        │不詳        │KL0000000 │
├────┼──────┼──────┼─────┤
│丙○○  │95年11月10日│45000元     │KL0000000 │
├────┼──────┼──────┼─────┤
│丙○○  │95年10月5日 │25000元     │KL0000000 │
├────┼──────┼──────┼─────┤
│丙○○  │95年10月20日│30000元     │KL0000000 │
├────┼──────┼──────┼─────┤
│丙○○  │95年10月5日 │50000元     │KL0000000 │
└────┴──────┴──────┴─────┘


司法院資訊處製作；財團法人民間司法改革基金會備份。
